【裁判字號】    99,訴,972
【裁判日期】    990826
【裁判案由】    妨害風化
【裁判全文】
臺灣高雄地方法院刑事判決               99年度訴字第972號
公  訴  人  臺灣高雄地方法院檢察署檢察官
被      告  乙○  
            丁○○  民國68.
上  1   人
選任辯護人  黃見志律師
上列被告因妨害風化案件，經檢察官提起公訴（98年度偵字第242
84號），本院判決如下：
    主  文
乙○共同犯圖利容留性交罪，處有期徒刑肆月，如易科罰金，以
新臺幣壹仟元折算壹日，扣案之營業日報表壹張，沒收之。
丁○○共同犯圖利容留性交罪，處有期徒刑參月，如易科罰金，
以新臺幣壹仟元折算壹日，扣案之營業日報表壹張，沒收之。
    事  實
一、乙○係設址於高雄市○○○路533號「香奈爾養生館」（登
    記營業項目為瘦身美容業）之實際負責人，其與丁○○共同
    經營上開「香奈爾養生館」，並基於意圖使成年女子與男客
    為性交、猥褻行為而媒介、容留以營利之犯意聯絡，於民國
    98 年8月13日下午8 時許，媒介、容留男客林滄杰與店內女
    服務生李艷萍在上址203 號房間內，從事撫摸性器官、以手
    指插入李豔萍陰道內抽送之猥褻、性交行為，代價為每次新
    臺幣（下同）1,000 元，渠2 人即藉此抽成以之牟利。嗣警
    於同日下午8 時20分許持本院核發之搜索票至上開處所執行
    搜索時，當場查獲甫完成上開性交行為之李豔萍與林滄杰，
    並扣得已使用之衛生紙（含精液) 1 團、當日營業日報表1
    張，始悉上情。
二、案經高雄市政府警察局三民第一分局移請臺灣高雄地方法院
    檢察署檢察官偵查起訴。
    理  由
一、按被告以外之人於審判外之言詞或書面陳述，除法律有規定
    者外，不得作為證據，刑事訴訟法第159 條第1 項定有明文
    ，此即學理上所稱之「傳聞證據排除法則」，而依上開法律
    規定，傳聞證據原則上固無證據能力，但如法律別有規定者
    ，即例外認有證據能力。又按被告以外之人於審判外之陳述
    ，雖不符同法第159 條之1 至之4之規定，而經當事人於審
    判程式同意作為證據，法院審酌該言詞陳述或書面陳述作成
    時之情況，認為適當者，亦得為證據，同法第159 條之5 第
    1 項定有明文。查本判決下列所引用之證據，均經被告、辯
    護人、檢察官於本院審理中同意作為證據（見本院訴卷第85
    頁），本院審酌該等傳聞證據作成時之狀況，並無違法或不
    當等不宜作為證據之情形，依前開說明，均得作為證據。
二、訊據被告乙○固坦承其為「香奈爾養生館」之實際負責人，
    惟否認有上開妨害風化犯行，辯稱：我的店沒有提供客人性
    交易，那是李豔萍個人的行為云云；被告丁○○則矢口否認
    有何妨害風化犯行，辯稱：我只是去找乙○玩，偶爾幫他買
    東西，跟該店沒有關係，不知道該店經營內容云云。經查：
（一）被告乙○為「香奈爾養生館」實際負責人，李豔萍為其雇
      用之服務生，店內服務生收取之報酬必須與店家拆帳，98
      年8 月13日下午8 時許，警察持搜索票至上址搜索時，乙
      ○、丁○○均在場，警察並於上址203 號包廂內查獲男客
      林滄杰、該店服務生李豔萍，渠2 人甫完成撫摸性器官，
      將手伸入李豔萍陰道內抽送之性交易，並經警扣得已使用
      之衛生紙1 團，其上沾有林滄杰之精液等情，業經證人林
      滄杰、何莉枚證述在卷，並有高雄市政府警察局行政科專
      勤組搜索扣押筆錄、臨檢現場紀錄表、現場照片8 張、高
      雄市政府98年6 月26日經二商字第0980109173號函、內政
      部警政署刑事警察局鑑定書等件在卷可稽，上開事實堪可
      認定。
（二）被告乙○雖以：我們的店內從事業務是美容瘦身，不可能
      從事性交易，我們也都警告過小姐，不可以從事違法的行
      為，否則要開除等語置辯。惟參以該店包廂並無門板及外
      鎖之設置，僅以布簾作為遮蔽，業經證人即警員戊○○證
      述在卷，依被告乙○供稱：布簾與牆壁都有縫隙，可以看
      到裡面，當天搜索時，我在205 號房給另一位客人服務，
      我在忙的時候，客人上來我就會注意客人上來時間，下去
      的時候，有腳步聲我會知道等語（見警卷第3 頁、本院卷
      第50頁），足見該包廂之門簾設置、隔音設備均無完整之
      隱蔽性可言，如有異常動作、聲響，包廂外之人均可能輕
      易聞知，而當日林滄杰、李豔萍從事性交易之情形，依證
      人林滄杰證稱：當天我與李豔萍協議要從事半套性交易服
      務，代價為1000元，費用由李豔萍收取，當天是我第一次
      來，性交易時我沒有脫她的衣服，但是有伸手摸她的胸部
      ，摸完後有將女服務生的短褲、皮帶脫掉再把短褲及內褲
      脫下一點，然後伸手進入內褲撫摸她的陰部，伸中指進入
      她的陰道內抽送等語，足見渠2 人在包廂內不僅有商議半
      套性交易之內容，林滄杰甚有脫下李豔萍之內外褲之行為
      ，若該店係嚴禁女服務生從事性交易，則乙○當時同在2
      樓包廂服務，李豔萍豈有敢擅自於203 號包廂從事上開性
      交易，徒增加自身解雇之風險之理，足見乙○上開辯解，
      無足憑採，李豔萍於上開包廂從事性交易之行為，顯然非
      其個人所擅為。又被告乙○雖辯稱：店內按摩費用是90
      分鐘600 元，我沒有抽頭，李豔萍一個月薪資2 萬元云云
      ，惟參諸證人林滄杰證稱：店內半套性交易代價是1000
      元，及證人即店內女服務生何莉枚證稱：與店內是四六分
      帳，老闆四，我們六等語，足見該店另有提供性交易服務
      ，其收費乃與一般按摩不同，而被告乙○確有以媒介、容
      留女子與他人性交易而藉此抽成營利之行為無疑。
（三）又被告丁○○雖以：其只是乙○的朋友，那天只是來店裡
      玩，不清楚店裡狀況云云置辯，惟查：(1)參以被告丁○○
      到該店所為何事一節，經被告丁○○在警詢供稱：我在該
      店負責幫忙購東西，到該店幫忙買東西才10幾天等語（見
      警卷第6 頁），於偵查中復改稱：我沒有在那裡工作，那
      天是去找朋友乙○玩的，有時我去他店內玩時，乙○會叫
      我幫他買一些東西等語（見偵卷第7 頁），其前後已不一
      致，其真實性已有可疑。復核以證人即共同被告乙○於審
      理中證稱：丁○○從我們7 月10日開業起，晚上或白天沒
      事偶爾去找我，有時下午4 、5 點，有時7 、8 點等語（
      見本院卷第42-43 頁）；證人何莉枚則證稱：我在工作，
      不知道丁○○有沒有每天到店裡，不過她來的時間不一定
      ，有時上午，有時下午會看到她等語（見本院卷第64頁）
      ；及證人即店內清潔人員蔡甲○○證稱：丁○○2 、3 天
      來1 次，有時來玩玩就走了等語（見同上卷第68-69 頁）
      ，是渠3 人均在店內工作，然渠等經隔離訊問後，對於丁
      ○○來店時間、從事工作等節，其證詞間已多有出入，與
      丁○○之供述亦屬相左，顯見渠等有迴護丁○○，隱瞞其
      來店時間、所從事工作之嫌。(2)另參以當日警察持搜索票
      前往現場搜索時，係丁○○自一個無鎖的抽屜取出鑰匙開
      啟櫃臺抽屜，並自其中查扣得現金2700元，日報表1 張，
      有被告丁○○之警詢筆錄可稽，而扣案之營業日報表為紀
      錄服務生工作時間之憑據，其上竟有丁○○之字跡及簽名
      ，為被告丁○○所自承無誤，其雖辯稱：我只有幫忙買東
      西時才把買的東西寫在日報表上等語，惟丁○○若果真只
      是偶爾到店內玩耍，其何以知悉藏放有日報表、現金之上
      鎖抽屜鑰匙之所在，且其若受乙○之託偶爾幫忙購買雜物
      ，則其逕向乙○請領費用即可，又豈有自行在日報表上紀
      錄帳目之可能，其所辯已顯然違反常情，要無可採。(3)又
      被告丁○○於警察持票至現場搜索之時，向警察陳稱：其
      為該店之股東等語，業經證人即警員丙○○證述在卷（見
      本院卷第37頁），被告丁○○雖辯稱：當時其是開玩笑的
      云云，惟當日情形，依被告丁○○供稱：「我在吃飯，警
      察問我日報表誰寫的，我不知該說還不該說，因為也不是
      整張都是我寫的，但他說要作筆跡鑑定，我才說日報表上
      面只有買掃把、垃圾袋的部分是我寫的，他說為何我要寫
      那個東西，我以為他跟我開玩笑，我說寫這個東西可能就
      是股東。」等語（見本院卷第92頁），參以當時店內正值
      警察在盤查搜索之際，被告丁○○受警察追問日報表是誰
      寫的時，尚不敢吐實，直至警察告以要筆跡鑑定等語，才
      不得不據實說明，足見被告丁○○顯然知道其回答內容之
      嚴重性，當時氣氛要非可輕忽玩笑，又參以被告丁○○並
      非至愚之人，自當無虛捏事實而自招刑事責任之理，而其
      在受警察詢問時既自稱為該店股東，顯見其答覆自有所據
      ，依香奈爾養生館受搜索當日，乙○係在2 樓工作，，1 
      樓店面及櫃臺除了女服務生外，僅見丁○○、蔡甲○○2 
      人在場，復綜以前述，丁○○並非偶爾在該店內出現，及
      其知悉櫃臺鑰匙所在，得以在營業日報表上記帳等情觀之
      ，堪認被告丁○○係與乙○為香奈爾養生館之共同經營者
      無疑，其上開辯解，均屬事後卸責之詞，不足採信。
（四）綜上所述，本件事證明確，被告2 人上開妨害風化犯行，
      足堪認定，均應予依法論科。
三、論罪科刑部分： 
    按「稱性交者，謂非基於正當目的所為之下列性侵入行為：
    一、以性器進入他人之性器、肛門或口腔，或使之接合之行
    為。二、以性器以外之其他身體部位或器物進入他人之性器
    、肛門，或使之接合之行為」，刑法第10條第5 項定有明文
    ，本件李豔萍與男客林滄杰之性交易內容，包括由男客林滄
    杰將手指插入女服務生李豔萍之陰道內抽送，業據證人林滄
    杰證述在卷，其行為應屬刑法上所定之性交行為，起訴書認
    其為猥褻行為，容有誤會，惟仍犯同條項之罪，無庸變更起
    訴法條。核被告乙○、丁○○所為，係犯刑法第231 條第1
    項前段之意圖使女子與他人為性交之行為，而容留以營利罪
    ；其意圖營利媒介並進而容留女子與男客為性交行為，媒介
    之低度行為應為容留之高度行為所吸收，不另論罪。被告2
    人，就上開犯行間，有犯意聯絡及行為分擔，應論以共同正
    犯。爰審酌被告乙○為該店負責人，其犯罪情節較重，且被
    告2 人犯後矢口否認犯行，未見悔意，及2 人尚無前科，有
    臺灣高等法院被告前案紀錄表在卷可稽，惟其為圖營利，容
    留女子與男客為性交易，破壞善良風俗，且敗壞社會風氣及
    乙○為負責人等一切情狀，分別量處如主文所示之刑，並均
    諭知易科罰金折算標準。又扣案之營業日報表1 張，為被告
    乙○所有之物，業經其供承在卷，上開物品為被告犯本件犯
    罪所用之物，應依刑法第38條第1 項第2 款之規定宣告沒收
    。扣案之現金2,700 元，經被告乙○供稱係店內作為預備買
    東西之零用金，並非營利所得，又卷內並無證據顯示係犯罪
    所得或預備之物，爰不予宣告沒收，附此敘明。
據上論斷，應依刑事訴訟法第299 條第1 項前段、刑法第28條、
第231 條第1 項，第41條第1 項前段，第38條第1 項第2 款，刑
法施行法第1 條之1 ，判決如主文。
本案經檢察官陳麗琇到庭執行職務。
中    華    民    國    99    年    8     月    26    日
                  刑事第一庭   審判長  法  官  蔡國卿
                                       法  官  王淑惠
                                       法  官  張琬如
以上正本證明與原本無異。
如不服本判決應於收受送達後10日內向本院提出上訴書狀，並應
敘述具體理由；如未敘述上訴理由者，應於上訴期間屆滿後20日
內向本院補提理由書（均須按他造當事人之人數附繕本）「切勿
逕送上級法院」。
中    華    民    國    99    年    8     月    26    日
                                       書記官  劉甄庭
附錄法條：
中華民國刑法第231條第1項
意圖使男女與他人為性交或猥褻之行為，而引誘、容留或媒介以
營利者，處 5 年以下有期徒刑，得併科 10 萬元以下罰金。

司法院資訊處製作；財團法人民間司法改革基金會備份。
